【裁判字號】    94,易,1186
【裁判日期】    950126
【裁判案由】    詐欺
【裁判全文】
臺灣臺南地方法院刑事判決
公  訴  人  臺灣臺南地方法院檢察署檢察官
被      告  甲○○
上列被告因詐欺案件，經檢察官提起公訴（94年度營偵字第1296
號），被告於本院準備程序就被訴犯罪事實為有罪之陳述，經本
院合議庭裁定行簡式審判程序，判決如下：
    主  文
甲○○連續意圖為自己不法之所有，以詐術使人將第三人之物交
付，累犯，處有期徒刑拾月。
    事  實
一、甲○○前因詐欺案件，於民國九十一年間經本院以九十一年
    度易字第三四六號判處有期徒刑二年六月確定，於九十三年
    六月十二日縮刑期滿執行完畢。甲○○猶不知悔改，仍基於
    意圖為自己不法之所有之概括之犯意，先於九十四年十一月
    二十日凌晨一時二十分許，在臺南縣東山鄉○○村○○路一
    號「台灣巨蛋」超商前撥打公共電話至該店內，向該店店員
    王辰豪詐稱其為超商老闆，表示其有向他人訂購香腸，因人
    在白河鎮但汽車拋錨無法趕回，詢問王辰豪店內所有現金數
    目後，要求王辰豪拿錢至東山郵局前交付予賣香腸老闆等語
    。惟因王辰豪察覺有異不加理會致未得逞。甲○○復於同日
    凌晨一時五十分許，在臺南縣東山鄉○○村○○路○段五十
    三號另家「台灣巨蛋」超商前撥打公共電話至該店內，亦向
    該店店員丙○○詐稱其為超商老闆，表示其有向他人訂購餅
    盒，因人在白河鎮但汽車拋錨無法趕回，詢問店內所有現金
    數目後，要求丙○○攜帶新臺幣一萬九千元及十條七星牌香
    菸前往臺南縣東山鄉○○路及中興路口，交付予在該地等候
    之製餅店老闆等語。丙○○因而陷於錯誤，攜帶上開物品前
    往該路口，交付予見丙○○受騙後隨即趕至該路口等待並偽
    稱製餅店老闆之甲○○。甲○○得手後欲離去之際，適因王
    辰豪前往該處欲向丙○○告知有詐欺情事發生，因而當場攔
    下甲○○，並報警查獲。
二、案經臺南縣警察局白河分局報告臺灣臺南地方法院檢察署檢
    察官偵查起訴。
    理  由
一、本件被告所犯為死刑、無期徒刑或最輕本刑為三年以上有期
    徒刑以外之罪，其於準備程式中就被訴事實為有罪之陳述，
    經法官告知簡式審判程式之旨，並聽取公訴人之意見後，爰
    依刑事訴訟法第二百七十三條之一第一項規定，裁定由受命
    法官獨任進行簡式審判程式，另依據刑事訴訟法第二百七十
    三條之二、同法第一百五十九條第二項之規定，不適用傳聞
    法則有關限制證據能力之相關規定，合先敘明。
二、上揭事實，業據被告甲○○於審理中坦承不諱，核與被害人
    王辰豪、丙○○於警詢中之指述相符，並有扣押書、贓物認
    領保管單各一張及照片三張附卷足佐，本件事證明確，被告
    犯行堪以認定。
三、被告於本院審理時提出台南市立醫院診斷證明書一紙，記載
    其患有未分類之精神病，似在主張其行為時屬精神耗弱人之
    行為云云。惟查：先莫論該診斷書係本案發生後，被告於九
    十四年十二月一日始首次至台南市立醫院就診，其於行為時
    是否有精神病已有疑議，有該診斷書可按。茲就被告本案之
    犯罪手法而言，與其前案所犯詐欺罪之手法類似，有台灣台
    南地方法院檢察署九十一年度偵字第六六六號起訴書在卷可
    按（見偵卷第14頁），均係使用詐騙之方式且得逞。足見其
    在行騙時頭腦清晰，對外界之判斷能力，並未有何減退，甚
    至高於普通人之程度，才會使人受騙上當。均足見被告行為
    時並未處於精神耗弱之情狀，併此敘明。
四、核被告對被害人王辰豪所為，係犯刑法第三百三十九條第三
    項、第一項之詐欺取財未遂罪；被告對被害人丙○○所為，
    係犯刑法第三百三十九條第一項之詐欺取財既遂罪。被告先
    後二次犯行，時間緊接、所犯基本構成要件相同之罪，顯係
    基於概括犯意反覆為之，為連續犯，應依刑法第五十六條之
    規定論以詐欺取財既遂罪，並加重其刑。查被告前因詐欺罪
    ，經本院以九十一年度易字第三四六號判處有期徒刑二年六
    月確定，於九十三年六月十二日縮刑期滿執行完畢，有臺灣
    高等法院被告前案紀錄表附卷可稽，被告於執行完畢後五年
    內再犯本件有期徒刑以上之罪，為累犯，應依刑法第四十七
    之規定加重其刑，並依刑法第七十條之規定遞加重之。爰審
    酌被告已有前揭詐欺前科，素行不佳，仍不思正途賺取錢財
    ，反連續詐取他人財物，情節非輕，然犯後坦承犯行態度良
    好，所得財物非鉅等一切情狀，量處如主文所示之刑。
四、據上論斷，應依刑事訴訟法第二百七十三條之一第一項、第
    二百九十九條第一項前段，刑法第五十六條、第三百三十九
    條第一項、第四十七條、罰金罰鍰提高標準條例第一條前段
    ，判決如主文。
本案經檢察官乙○○到庭執行職務。
中    華    民    國    95    年    1    月    26    日
                  刑事第十庭    法  官  吳勇輝
以上正本證明與原本無異。
如不服本判決應於送達後10日內向本院提出上訴狀。
                                書記官  汪姿秀
中    華    民    國    95    年    1    月    26    日
附錄本案論罪科刑法條全文：
中華民國刑法第339條第1項：
意圖為自己或第三人不法之所有，以詐術使人將本人或第三人之
物交付者，處5年以下有期徒刑、拘役或科或併科1千元以下罰金
。


司法院資訊處製作；財團法人民間司法改革基金會備份。
